# 特殊情况下的财务费用确认

提问人：茶前饭后 时间：2018-03-31 09:34:54
请教版主，贸易公司销售大型设备，承诺给客户施行免息贷款，但是这部分贷款利息实际上是贸易公司自己承担做自己的财务费用处理，但是厂家为了促销，承诺给贸易公司适当的返利作为补偿，返利时再冲减成本，这种情况下当初代为承担的利息费用实际上属于成本的范畴，这里是否可以吧财务费用调为当期成本？望版主明示！

回答人：chenyiwei
不建议将这部分利息重分类到成本。向客户提供免息贷款，由贸易公司承担利息，更多地理解为贸易公司自身独立的商业行为。厂家补偿的利息（不论采用何种方式补偿）只要是明确属于对这部分利息的补偿的，应冲减财务费用。